臺灣新竹地方法院刑事判決
                                      111年度訴字第261號
公  訴  人  臺灣新竹地方檢察署檢察官
被      告  林淳泰






上列被告因違反毒品危害防制條例案件，經檢察官提起公訴（
110年度毒偵字第1974號、110年度偵字第15022號），被告於本
院準備程序為有罪之陳述，經本院裁定進行簡式審判程序獨任審
理，判決如下：
    主  文
甲○○施用第一級毒品，處有期徒刑柒月；持有第二級毒品純質淨
重貳拾公克以上，處有期徒刑陸月，如易科罰金，以新臺幣壹仟
元折算壹日。
扣案之第一級毒品海洛因柒包（含包裝袋柒只，驗餘淨重合計拾
壹點肆捌公克）、如附表所示之第二級毒品甲基安非他命捌包（
含包裝袋捌只，驗餘淨重合計參拾肆點參伍捌公克），均沒收銷
燬。
    事  實
一、甲○○明知海洛因與甲基安非他命分別係毒品危害防制條例第
    2條第2項第1、2款所管制之第一、二級毒品，依法不得施用
    、持有，竟基於持有第一級毒品及持有第二級毒品純質淨重
    20公克以上之犯意，於110年9月底至10月初間某日，在新北
    市淡水區或北投區某處，以新臺幣（下同）5、6萬元之價格
    ，向真實姓名及年籍均不詳、綽號「阿勝」之成年男子購入
    海洛因7包與安非他命8包而持有之。復基於施用第一、二級
    毒品之犯意，於110年10月7日上午6、7時許，在其位於新竹
    縣○○市○○○街0號左側鐵皮屋之居處，以將第一級毒品海洛因
    及第二級毒品甲基安非他命置於玻璃球內點火燒烤後吸食煙
    霧之方式，同時施用海洛因及甲基安非他命1次。嗣於110年1
    0月7日下午3時30分許，為警持本院核發之搜索票至甲○○上
    址居處執行搜索，當場扣得海洛因7包（總驗前淨重11.51公
    克）及安非他命8包（總驗前淨重34.637公克；總純質淨重2
    7.151公克），復經警徵得其同意採集尿液送驗，結果呈嗎啡
    、安非他命及甲基安非他命陽性反應，始悉上情。
二、案經新竹市警察局第二分局報請臺灣新竹地方檢察署檢察官
    偵查起訴。
    理  由
一、本件被告甲○○所犯之罪，均非法定刑為死刑、無期徒刑或
    最輕本刑3 年以上有期徒刑之罪，亦非高等法院管轄第一審
    之案件，而被告於準備程序進行中就被訴事實已為有罪之陳
    述，經本院告知簡式審判程序之旨，並聽取檢察官及被告之
    意見後，本院乃依刑事訴訟法第273 條之1 第1 項規定，裁
    定進行簡式審判程序，合先敘明。
二、訊據被告對於前揭持有第二級毒品純質淨重20公克以上及施
    用第一、二級毒品之犯行迭於警詢及偵查中、本院準備及簡
    式審判程序時均坦承不諱（見毒偵卷第4-5頁、第30-31頁；
    本院卷第197頁、第200-201頁），復有新竹市警察局第二分
    局搜索扣押筆錄、扣押物品目錄表(見毒偵卷第7-10頁)、扣
    案物照片16張(見毒偵卷第11-14頁反面)、新竹市警察局偵
    辦毒品案件尿液檢體委驗單（檢體編號：B-193，見毒偵卷
    第57頁）及台灣尖端先進生技醫藥股份有限公司110年10月22
    日出具之濫用藥物檢驗報告(報告序號：竹二-4、尿液檢體編
    號：B-193，見毒偵卷第58頁)、法務部調查局濫用藥物實驗
    室110年11月19日調科壹字第11023014590號鑑定書(見毒偵
    卷第59頁)、台灣尖端生技醫藥股份有限公司濫用藥物實驗
    室110年11月19日出具之毒品證物鑑定分析報告8份（報告編
    號：DAA8123-DAA8130，見毒偵卷第60-67頁）存卷可憑，另
    有海洛因7包及甲基安非他命8包扣案可佐，足認被告之自白
    均與事實相符，本件犯行均至堪認定，應依法論處。
三、被告前於民國109年間，因施用毒品案件，經本院以109年度
    毒聲字第205號裁定令入勒戒處所施以觀察、勒戒，因認無
    繼續施用毒品之傾向，於110年4月12日執行完畢釋放出所，
    並經臺灣新竹地方檢察署檢察官以109年度毒偵字第1869號
    為不起訴處分確定，其於前開觀察勒戒執行完畢後3年內再
    為本件施用第一、二級毒品之犯行，依毒品危害防制條例第
    20條第3項規定之反面解釋，應予以論罪科刑。核被告所為
    ，係犯毒品危害防制條例第11條第4項之持有第二級毒品純
    質淨重20公克以上之罪、同條例第10條第1項之施用第一級
    毒品罪及同條例第10條第2項之施用第二級毒品。被告為施
    用而持有海洛因之低度行為，應為施用之高度行為所吸收，
    不另論罪。被告以一行為同時施用第一級毒品海洛因及第二
    級毒品甲基安非他命，為想像競合犯，應從重論以施用第一
    級毒品罪處斷。被告所犯持有第二級毒品純質淨重20公克以
    上之罪與施用第一級毒品罪，犯意各別，行為互異，應予分
    論併罰。
四、爰審酌被告已有施用毒品經觀察勒戒、判決有罪確定之前科
    紀錄，仍無視毒品對於健康之戕害，違反國家對於杜絕毒品
    犯罪之禁令，而為本件持有甲基安非他命純質淨重達20公克
    以上及施用毒品犯行，足見被告全然漠視法令禁制，無法痛
    定思痛戒除毒癮，所為均殊值非難；惟考量被告犯後態度，
    兼衡其自承教育程度為國中肄業，案發時工作為自營中藥製
    藥廠，離婚，無未成年子女，暨本件各次犯罪動機、目的、
    手段、所生損害等一切情狀，分別量處如主文所示之刑，並
    就得易科罰金部分諭知易科罰金之折算標準，以資懲儆。
五、扣案①碎塊狀檢品7包，經送法務部調查局濫用藥物實驗室鑑
    驗結果，均含第一級毒品海洛因成分(驗餘淨重11.48公克)
    ，有法務部調查局濫用藥物實驗室110年11月19日調科壹字
    第11023014590號鑑定書存卷可查(見毒偵卷第59頁)；②如附
    表所示之白色透明結晶8包，經送台灣尖端生技醫藥股份有
    限公司毒品原物鑑定實驗室鑑驗結果，均含有第二級毒品甲
    基安非他命成分，且合計純質淨重達20公克以上，有台灣尖
    端生技醫藥股份有限公司毒品原物鑑定實驗室110年11月19
    日出具之毒品證物鑑定分析報告8份在卷可參（見毒偵卷第6
    0-67頁）。且上開毒品業經被告自承：（問：扣案之海洛因
    7包、安非他命8包是何人所有？）我的，要自己吃的等語（
    見毒偵卷第30-31頁），乃與本件犯行具關聯性之毒品，均
    應依毒品危害防制條例第18條第1 項前段之規定，宣告沒收
    銷燬。而盛裝上開毒品之外包裝袋15個，以現今所採行之鑑
    驗方式，包裝袋仍會殘留微量毒品而無法將之完全析離，有
    法務部調查局調科壹字第093623965550號函可資參佐，亦屬
    查獲之毒品，自應一併宣告沒收銷燬。至毒品鑑驗時所耗損
    之部分，因已用罄不存在，自無庸再宣告沒收銷燬，附此敘
    明。
據上論斷，應依刑事訴訟法第273 條之1 第1 項、第299 條第1
項前段，判決如主文。
本案經檢察官周文如提起公訴，檢察官馮品捷到庭執行職務。
中　　華　　民　　國　　111 　年　　10　　月　　7 　　日
                  刑事第六庭  法  官   林涵雯
以上正本證明與原本無異。
如不服本判決應於收受本判決後20日內向本院提出上訴書狀，上
訴書狀應敘述具體理由。上訴書狀未敘述上訴理由者，應於上訴
期間屆滿後20日內補提理由書狀於本院(均須按他造當事人之人
數附繕本 )「切勿逕送上級法院」。 
中　　華　　民　　國　　111 　年　　10　　月　　7 　　日
                              書記官   曾柏方



附表：
編號 實驗室分析編號 毛重 (公克) 淨重 (公克) 使用量 (公克) 剩餘量 (公克) 純質淨重 (公克) 1 DAA8123 4.21 3.975 0.026 3.949 3.263 2 DAA8124 4.22 3.994 0.033 3.961 2.963 3 DAA8125 1.77 1.533 0.028 1.505 1.284 4 DAA8126 1.72 1.000 0.041 0.959 0.805 5 DAA8127 1.68 1.450 0.036 1.414 1.038 6 DAA8128 2.34 2.091 0.044 2.047 1.656 7 DAA8129 4.21 3.975 0.041 3.934 3.279 8 DAA8130 17.78 16.619 0.030 16.589 12.863